【裁判字號】    92,親,26
【裁判日期】    921219
【裁判案由】    否認子女
【裁判全文】
臺灣雲林地方法院民事判決  九十二年度親字第二六號
    原      告  丙○○
    被      告  乙○○
    兼
    法定代理人  甲○○
右當事人間請求否認子女事件，於九十二年十二月四日辯論終結，本院判決如左：
    主      文
確認被告乙○○非被告甲○○之婚生子。
訴訟費用由被告負擔。
    事      實
甲、原告方面：
一、聲明：如主文第一項所示。
二、陳述：
（一）原告與被告甲○○於民國八十八年七月七日結婚，婚後於九十年十月間即分居
      ，並與第三人留嘉鴻同居。而原告與被告甲○○於九十一年十二月二十七日協
      議離婚，原告並於離婚後之九十二年七月十三日生下被告乙○○，因妻之受胎
      於婚姻關係存續中者，推定其所生子女為婚生子女之規定，是被告乙○○戶籍
      登記之父親為甲○○，有戶籍謄本可稽。
（二）被告乙○○受胎期間已與被告甲○○分居，乃原告與第三人留嘉鴻同居期間受
      胎所生，為此聲請作親子血緣關係鑑定即可明瞭，乃提起本件訴訟等語。
三、證據：提出戶籍謄本一件為證。
乙、被告方面：
一、聲明：駁回原告之訴。
二、陳述：對於原告主張之事實，不爭執。
丙、本院依聲請囑託財團法人佛教大林慈濟醫院作親子血緣關係之鑑定。
     理      由
一、按關於認諾及訴訟上自認或不爭執事實之效力之規定，於第五百八十九條及第五
    九十二條之訴，不適用之，民事訴訟法第五百九十四條定有明文。本件被告對於
    對於原告之主張表示不爭執，惟依民事訴訟法第五百九十四條之規定，本院不得
    本於該不爭執之事實，為被告敗訴之判決，合先敘明。
二、本件原告主張其與被告甲○○原係夫妻關係，兩造已於九十一年十二月二十七日
    協議離婚，而原告丙○○於離婚前，即未與被告甲○○履行同居義務，而與第三
    人留嘉鴻同居，並於九十二年七月十三日生下被告乙○○之事實，為被告甲○○
    所不爭執，堪信為真實。而本院囑託財團法人佛教大林慈濟醫院鑑定留嘉鴻與被
    告乙○○間之ＤＮＡ血緣關係結果，依據該醫院分析意見為：「根據人類遺傳規
    律，孩子的基因必然來自父母雙方，分折上述Ｄ８Ｓ１１７９、Ｄ２１Ｓ１１、
    Ｄ１８Ｓ５１、Ｄ３Ｓ１３５８、ＶＷＡ、ＦＧＡ、Ｄ５Ｓ８１８、Ｄ１３Ｓ３
    １７、Ｄ７Ｓ８２０．．．等ＳＴＲ基因型。檢查結果無法排除留嘉鴻與乙○○
    親子關係基因，累計親子關係係指數為１９０６２．０４，計算留嘉鴻與乙○○
    親子關係概率大於百分之九九點九九」等情，復有該醫院ＤＮＡ鑑定書乙份可稽
    。因而，原告主張被告乙○○非被告甲○○所生之子，足信為實在。
三、按妻之受胎，係在婚姻關係存續中者，推定其所生子女為婚生子女。前項推定，
    如夫妻之一方能證明妻非自夫受胎者，得於知悉子女出生之日起，一年內提起否
    認之訴，民法第一千零六十三條定有明文。本件原告丙○○受胎生下被告乙○○
    ，其受胎期間，係在原告與被告甲○○婚姻關係存續中，依法應推定乙○○為甲○○之婚生子。惟原告丙○○受胎懷有被告乙○○時，並未與被告甲○○同居，
    且鑑定結果顯示留嘉鴻確與被告乙○○有親子關係血緣，足見原告主張為實在。
    準此，原告於九十二年八月二十日，於知悉被告乙○○出生之日起一年內，提起
    本件訴訟，於法即屬有據，應予准許。
四、據上論結，本件原告之訴為有理由，依民事訴訟法第七十八條、第八十五條第一
    項前段，判決如主文。
中      華      民      國    九十二    年     十二     月     十九     日
                                        臺灣雲林地方法院家事法庭
~B法      官  林秋火
右為正本係照原本作成。
如對本判決上訴，應於判決送達後二十日內向本院提出上訴狀。（須附繕本）
中      華      民      國    九十二    年     十二     月     十九     日
~B法院書記官  林豐民


司法院資訊處製作；財團法人民間司法改革基金會備份。
